【裁判字號】    89,易,3601
【裁判日期】    900116
【裁判案由】    毒品危害防制條例
【裁判全文】
臺灣板橋地方法院刑事判決                        八十九年度易字第三六一號
    公  訴  人  臺灣板橋地方法院檢察署檢察官
    被      告  甲○○
右列被告因違反毒品危害防制條例案件，經檢察官提起公訴（八十九年度毒偵字第五
二九一、五四三五號），本院判決如左：
    主  文
甲○○連續施用第二級毒品，累犯，處有期徒刑肆月，如易科罰金，以參佰元折算壹
日。扣案之玻璃吸食器貳個、塑膠吸管壹支及分裝匙壹支均沒收。又連續施用第二級
毒品，累犯，處有期徒刑肆月，如易科罰金，以參佰元折算壹日。又連續施用第二級
毒品，累犯，處有期徒刑肆月，如易科罰金，以參佰元折算壹日。扣案之第二級毒品
安非他命乙包（驗餘淨重零點零參公克）沒收銷燬之。應執行有期徒刑拾月，如易科
罰金，以參佰元折算壹日。扣案之玻璃吸食器貳個、塑膠吸管壹支及分裝匙壹支均沒
收。另扣案之第二級毒品安非他命乙包（驗餘淨重零點零參公克）沒收銷燬之。
    事  實
一、甲○○曾因違反麻醉藥品管理條例案件，於民國八十二年十一月十六日，經本院
    以八十二年度易字第六二○○號判處有期徒刑十月確定。復因違反麻醉藥品管理
    條例案件，經判處有期徒刑七月確定在案。嗣前開二罪接續執行，於八十四年十
    一月十七日縮短刑期假釋出監，於八十五年七月十四日縮刑期滿未經撤銷假釋而
    執行完畢。其前因施用第二級毒品案件，經本院依職權裁定令入勒戒處所觀察、
    勒戒後，認無繼續施用毒品傾向，而由本院於八十七年八月一日以八十七年度簡
    字第一四三號判決免刑確定。
  (一)詎其猶不知悔改，明知安非他命係毒品危害防制條例第二條第一項第二款所稱之
    第二級毒品，不得持有或施用，竟仍基於施用第二級毒品安非他命之概括犯意，
    自八十七年八月初某日起迄八十七年十月十五日止，連續在其位於臺北縣蘆洲市
    ○○路一五八巷八號之住處，以將安非他命置於吸食器上以火燒烤成煙霧狀後吸
    食之方式，非法施用第二級毒品安非他命多次。嗣經警先於八十七年八月五日二
    十一時許，在上址查獲。復於八十七年十月十五日十八時十分許，經警持臺灣板
    橋地方法院檢察署檢察官簽發之搜索票搜索上址二樓時，查獲其所有供施用毒品
    所用之玻璃吸食器二個、塑膠吸管（檢察官誤繕為吸食）一支及分裝匙一支。其
    上開施用毒品犯行，經臺灣板橋地方法院檢察署檢察官聲請本院於八十七年十月
    十五日，以八十七年度毒聲字第二六○七號（檢察官誤載為一一六○七）裁定令
    入勒戒處所觀察、勒戒後，認有繼續施用毒品傾向，而經本院於八十七年十一月
    四日，以八十七年度毒聲字第三○○八號裁定令入戒治處所施以強制戒治一年。
  (二)經送臺灣臺北戒治所強制戒治後，因強制戒治執行已滿三月，臺灣臺北戒治處所
    認無繼續戒治之必要，檢具事證，報由臺灣板橋地方法院檢察署檢察官聲請本院
    於八十八年三月二十四日，以八十八年度毒聲字第一九六八號裁定停止戒治，所
    餘戒治期間，付保護管束。然甲○○仍不知悛悔，復萌施用第二級毒品安非他命
    之概括犯意，自八十八年七月間某日起迄八十八年九月初某日止，連續在右揭住
    處，非法施用第二級毒品安非他命多次。嗣分別於八十八年七月十六日、八月九
    日、八月十八日，經臺灣板橋地方法院檢察署觀護人室採集尿液送驗後始發覺上
    情。其本次施用毒品犯行，因違反保護管束應遵守事項情節重大，復經臺灣板橋
    地方法院檢察署檢察官聲請本院於八十八年九月二日，以八十八年度毒聲字第五
    四九八號裁定，撤銷停止戒治，令入戒治處所施以強制戒治，於八十九年五月二
    日強制戒治期滿而執行完畢。
  (三)再其於戒治期滿出所後，另基於施用第二級毒品安非他命之概括犯意，自八十九
    年七月中旬某日起迄八十九年七月三十一日二十時許止，連續在前開住處，非法
    施用第二級毒品安非他命多次。嗣於八十九年七月三十一日二十時許（檢察官誤
    載為二十二時），經警於上揭住處查獲，並扣得其所有之第二級毒品安非他命乙
    包（驗餘淨重○‧○三公克）。其本次犯行，經臺灣板橋地方法院檢察署檢察官
    聲請本院於八十九年八月二十五日，以八十九年度毒聲字第五○五五號裁定令入
    戒治處所施以強制戒治一年，現強制戒治中。
二、案經臺北市政府警察局、臺北縣警察局蘆洲分局、臺北市政府警察局萬華分局移
    送臺灣板橋地方法院檢察署檢察官偵查起訴。
    理  由
一、右揭犯罪事實，業據被告甲○○迭於警訊、偵查及本院審理時坦承不諱（詳臺灣
    板橋地方法院檢察署八十七年度偵字第二○○五二號偵查卷宗第六六頁、八十七
    年度偵字第二二七四九號偵查卷宗第四頁反面、第二一頁反面、臺北市政府警察
    局萬華分局刑事偵查卷宗第二頁、八十九年度毒偵字第五二九一號偵查卷宗第三
    頁反面、本院八十九年十二月十二日訊問筆錄、九十年一月八日審判筆錄），且
    被告分別於八十七年八月五日二十三時二十許、八十七年十月十五日十八時五十
    分許、八十八年七月十六日、八十八年八月九日、八十八年八月十八日、八十九
    年七月三十一日二十三時許，為警查獲或經臺灣板橋地方法院檢察署觀護人室所
    採取之尿液檢體，經檢驗結果，均呈甲基安非他命陽性反應，此有臺北市立療養
    院煙毒尿液檢驗報告書(二)及臺北縣衛生局尿液煙毒檢驗成績書各乙紙、昭信科技
    顧問股份有限公司濫用藥物陽性檢體檢驗報告三紙、臺北市立療養院煙毒尿液檢
    驗報告書(三)乙紙在卷可參（分別附於臺灣板橋地方法院檢察署八十七年度偵字第
    二○○五二號偵查卷宗第十五頁、八十七年度偵字第二二七四九號偵查卷宗第二
    九頁、八十八年度毒偵字第三九二號偵查卷宗第四頁、八十八年度毒偵字第七八
    七號偵查卷宗第四頁、八十八年度毒偵字第八六二號偵查卷宗第三頁、八十九年
    度毒偵字第五二九一號偵查卷宗二五頁）。此外並有先於八十七年十月十五日十
    八時十分許，在其位於臺北縣蘆洲市○○路一五八巷八號住處之二樓查獲之玻璃
    吸食器二個、塑膠吸管一支、分裝匙一支，復於八十九年七月三十一日二十二時
    許，經警在被告上述住處查扣之第二級毒品安非他命乙包扣案可稽。而前揭物品
    均係被告所有供施用第二級毒品安非他命所用之物，亦據被告供承在卷。再上開
    於八十九年七月三十一日，為警查扣之毒品乙包，經本院送請內政部警政署刑事
    警察局鑑定結果，驗出甲基安非他命成分，驗餘淨重○‧○三公克乙節，亦有內
    政部警政署刑事警察局八十九年十月三十日刑鑑字第一五九八九一號鑑驗通知書
    乙紙在卷可稽。從而被告上開不利於己之自白，核與事實相符，應堪採信。
二、又被告前因施用第二級毒品安非他命案件，經本院依職權裁定令入勒戒處所觀察
    、勒戒後，認無繼續施用毒品傾向，而由本院於八十七年八月一日以八十七年度
    簡字第一四三號判決免刑確定等情，有上開本院八十七年度簡字第一四三號刑事
    簡易判決及臺灣高等法院被告全國前案紀錄表各乙紙在卷可參，其於五年內再因
    本次事實欄一之施用第二級毒品安非他命案件，經臺灣板橋地方法院檢察署檢察
    官聲請本院於八十七年十月十五日，以八十七年度毒聲字第二六○七號裁定令入
    勒戒處所觀察、勒戒後，認有繼續施用毒品傾向，而經本院於八十七年十一月四
    日，以八十七年度毒聲字第三○○八號裁定令入戒治處所施以強制戒治一年乙節
    ，並有卷附之右揭八十七年度毒聲字第二六○七號、三○○八號刑事裁定及臺灣
    臺北看守所附設勒戒處所八十七年十月三十一日所出具之有無繼續施用毒品傾向
    證明書各乙紙可考。次者，被告經送臺灣臺北戒治所強制戒治後，因強制戒治執
    行已滿三月，臺灣臺北戒治處所認無繼續戒治之必要，檢具事證，報由臺灣板橋
    地方法院檢察署檢察官聲請本院於八十八年三月二十四日，以八十八年度毒聲字
    第一九六八號裁定停止戒治，所餘戒治期間，付保護管束。然因其於保護管束期
    間，復為事實欄二之犯行，違反保護管束應遵守事項情節重大，經臺灣板橋地方
    法院檢察署檢察官聲請本院於八十八年九月二日，以八十八年度毒聲字第五四九
    八號裁定，撤銷停止戒治，令入戒治處所施以強制戒治，於八十九年五月二日強
    制戒治期滿而執行完畢之事實，亦有右開本院八十八年度毒聲字第一九六八號、
    五四九八號裁定、臺灣臺北戒治所八十八年三月十六日北監守教字第三六一三號
    函、臺灣板橋地方法院檢察署檢察官戒治處分執行指揮書及臺灣臺北戒治所受戒
    治人出所通知書各乙紙在卷足憑。綜上，本件事證明確，被告犯行堪以認定。
三、按毒品危害防制條例業於八十六年十月三十日經立法院三讀通過，嗣於八十七年
    五月二十日經總統公布，於八十七年五月二十二日零時起生效施行，安非他命依
    該條例第二條第二項第二款規定，屬於第二級毒品，復依該條例第十條第二項規
    定，施用第二級毒品者，處三年以下有期徒刑，但第一次施用毒品者，檢察官應
    先將被告送勒戒處所觀察、勒戒；經觀察、勒戒後無繼續施用毒品之傾向者，應
    由檢察官為不起訴之處分，有繼續施用毒品之傾向者，由檢察官聲請法院裁定令
    入戒治處所施以強制戒治，其期間為一年；依前項規定為不起訴之處分後，五年
    內再犯第十條之罪，經觀察、勒戒後，認有繼續施用毒品之傾向或三犯以上者，
    不適用前項之規定。審判中之案件，由法院依修正後規定處理之；依修正後規定
    應為不起訴之處分者，法院應為免刑之判決，毒品危害防制條例第二十條第一項
    、第二項、第三項、第三十五條第一項第三款分別定有明文。被告前因施用第二
    級毒品安非他命，經本院依職權裁定觀察、勒戒後，無繼續施用毒品之傾向，而
    由本院判決免刑確定，已如前述，其於五年內二犯事實欄一之犯行，經觀察、勒
    戒後，認有繼續施用毒品之傾向。又於停止戒治期間，三犯事實欄二之犯行。復
    於強制戒治期滿後，四犯事實欄三之犯行，揆諸前開規定，核被告事實欄一、二
    、三所為，均係犯同條例第十條第二項施用第二級毒品罪。其施用第二級毒品安
    非他命前後持有第二級毒品安非他命之低度行為，為施用之高度行為所吸收，不
    另論罪。又其事實欄一、二、三內多次施用第二級毒品安非他命之犯行，各時間
    緊接，犯罪構成要件相同，顯各係基於概括之犯意反覆為之，均係連續犯，應依
    刑法第五十六條之規定論以一罪，並加重其刑。至公訴人就事實欄一，雖僅敘及
    被告自八十七年十月初某日起迄八十七年十月十五日止，非法施用第二級毒品安
    非他命之犯行，惟此部分與未據起訴部分有連續犯之裁判上一罪關係，本院自應
    併予審酌，附此敘明。再其所犯上開三罪，犯意各別，應分論併罰。又公訴人固
    認被告所犯事實欄一、二之犯行係屬連續犯之關係，然事實欄二之犯行距其前揭
    事實欄一之最後一次施用時間即八十七年十月十五日，時間已逾一年之久，況被
    告於本院調查中亦自承：因心情不好，始再犯事實欄二所示之犯行（詳本院八十
    九年十二月十二日訊問筆錄），再被告自八十七年十月十五日經本院裁定送觀察
    、勒戒至八十八年三月二十四日裁定停止戒治出監止，其在監所期間亦五月之久
    ，顯難認其於停止戒治出監後之該次施用行為，係其為事實欄一之犯行時所得預
    見，難認二次犯罪係在同一預定犯罪計劃內，而出於主觀上始終同一犯意之進行
    ，尚不得認係連續犯，其施用安非他命應係另行起意，從而公訴人所認容有誤會
    ，併此敘明。另查被告行為後，刑法第四十一條於九十年一月十日修正公布，同
    年月十二日生效，原條文將得易科罰金之罪，從「犯最重本刑為三年以下有期徒
    刑以下之刑之罪」，修正為「犯最重本刑為五年以下有期徒刑以下之刑之罪」，
    並增列第二項「併合處罰之數罪，均有前項情形，其應執行之刑逾六月者，亦同
    」之規定，比較新舊法，以新法較有利於被告，並依刑法第二條第一項前段之規
    定，應適用修正後之現行刑法第四十一條之規定。末被告曾因違反麻醉藥品管理
    條例案件，於八十二年十一月十六日，經本院以八十二年度易字第六二○○號判
    處有期徒刑十月確定。復因違反麻醉藥品管理條例案件，經判處有期徒刑七月確
    定在案。嗣前開二罪接續執行，於八十四年十一月十七日縮短刑期假釋出監，於
    八十五年七月十四日縮刑期滿未經撤銷假釋而執行完畢，此有臺灣高等法院檢察
    署刑案紀錄簡覆表乙紙附卷可參，其於五年內再犯有期徒刑以上刑之本罪，為累
    犯，應依刑法第四十七條之規定加重其刑，並遞加之。爰審酌被告素行不佳，有
    上開臺灣高等法院檢察署刑案紀錄簡覆表可按，且施用毒品安非他命戕害身心、
    害人害己及被告前因施用安非他命，經法院送觀察、勒戒後，猶不思戒絕革除惡
    習，仍施用安非他命，復於停止戒治期間及強制戒治期滿後施用安非他命，惟被
    告犯罪後坦承犯行併犯罪之動機、目的、手段、品行、生活狀況、智識程度、犯
    罪所生之損害，犯後態度等一切情狀，分別量處如主文所示之刑，並均諭知易科
    罰金之折算標準。並其定應執行刑及諭知易科罰金之折算標準。至扣案之第二級
    毒品安非他命乙包，係屬違禁物，不問屬於犯人與否，均應依毒品危害防制條例
    第十八條第一項前段之規定宣告沒收銷燬之。另扣案之玻璃吸食器二個、塑膠吸
    管一支及分裝匙一支均係被告所有供施用毒品所用之物，業如前述，併依刑法第
    三十八條第一項第二款之規定，宣告沒收之。
據上論斷，應依刑事訴訟法第二百九十九條第一項前段，毒品危害防制條例第十條第
二項、第十八條第一項前段，刑法第二條第一項前段、第十一條前段、第五十六條、
第四十七條、第五十五條第五款、九十年一月十日修正公布施行之第四十一條，第三
十八條第一項第二款，罰金罰鍰提高標準條例第一條前段、第二條，判決如主文。
本案經檢察官許景森到庭執行職務。
中    華    民    國      九十        年      一      月      十六      日
                                      臺灣板橋地方法院刑事第四庭
                                          法  官  游  秀  雯
右正本證明與原本無異。
如不服本判決，應於判決送達後十日內，向本院提出上訴狀。
                                          書記官  陳  怡  真
中    華    民    國      九十        年      一      月      十七      日
附錄本案論罪科刑法條全文：
毒品危害防制條例第十條：
施用第一級毒品者，處六月以上五年以下有期徒刑。
施用第二級毒品者，處三年以下有期徒刑。


司法院資訊處製作；財團法人民間司法改革基金會備份。
